【裁判字號】    97,聲,514
【裁判日期】    970808
【裁判案由】    發還提存物
【裁判全文】
臺灣彰化地方法院民事裁定  97年度聲字第514號
聲  請  人  中國信託商業銀行股份有限公司
法定代理人  乙○○
相  對  人  甲○○
上列聲請人聲請發還擔保金事件，本院裁定如下：
    主  文
本院民國九十三年度存字第一三六八號提存事件聲請人所提存之
九十三年度甲類第七期中央政府建設公債（登錄債券），合計新
臺幣壹拾萬元之債券，准予發還。
    理      由
一、按訴訟終結後，供擔保人證明已定20日以上之期間，催告受
    擔保利益人行使權利而未行使，或法院依供擔保人之聲請，
    通知受擔保利益人於一定期間內行使權利並向法院為行使權
    利之證明而未證明者，法院應依供擔保人之聲請，以裁定命
    返還其提存物或保證書，民事訴訟法第104條第1項第3款定
    有明文。前開規定，於其他依法令供訴訟上之擔保者準用之
    ，並為同法第106條所明定。
二、本件聲請意旨略以：聲請人中國信託商業銀行股份有限公司
    已依金融機構合併法第18條第3 項之規定，於民國96年9月8
    日起概括承受花蓮區中小企業銀行之資產、負債暨全部營業
    ，此有行政院金融監督管理委員會96年7 月26日金管銀(六)字
    第09600285840 號函影本附卷可稽，合先敘明。兩造間假扣
    押事件，前遵本院93年度裁全字第3066號民事假扣押裁定，
    提供93年度甲類第7 期中央政府建設公債面額新臺幣（下同
    ）100,000 元之債券為擔保，並以本院93年度存字第1368號
    提存事件提存在案。茲因該假扣押事件業經聲請人撤回執行
    而告終結，且聲請人於訴訟終結後已聲請本院定20日以上期
    間通知受擔保利益人即相對人行使權利而未行使。爰依民事
    訴訟法第104 條第1項第3款規定，請求准予發還擔保金等語
    。
三、查聲請人主張之前揭事實，業據其提出提存書、民事假扣押
    裁定、民事執行處囑託查封登記書、囑託塗銷查封登記函、
    本院96年7月24日彰院賢人96年度聲字第490號函、行政院金
    融監督管理委員會96年7月26日金管銀(六)字第096002858 40
    號函及股份有限公司變更登記表等件為證。復經本院依職權
    調取本院93年度存字第1368號擔保提存書、93年度裁全字第
    3066號假扣押、93年度執全字第1357號假扣押保全程序、95
    年度執字第14269號及95年度執字第18048號執行程序等相關
    卷宗審核無訛。此外，相對人逾期迄今尚未對聲請人行使權
    利，亦有本院查詢表附卷可稽。從而聲請人聲請發還提存物
    ，自無不合，應予准許。
四、依首揭規定，裁定如主文。
中    華    民    國    97    年    8     月    8     日
                  民事第二庭    法  官  張德寬
以上正本係照原本作成。
如對本裁定抗告，須於裁定送達後10日內向本院提出抗告狀。
中    華    民    國    97    年    8    月    11    日
                                書記官  魏淑美


司法院資訊處製作；財團法人民間司法改革基金會備份。
